臺灣嘉義地方法院刑事裁定
110年度聲字第773號
聲明異議人  
即受處分人  張富謀



上列聲明異議人即受處分人因違反毒品危害防制等條例案件，對
於臺灣嘉義地方檢察署檢察官執行撤銷假釋殘刑之指揮（110年
度執更助字第129號）聲明異議，本院裁定如下： 
    主  文
聲明異議駁回。   
    理  由
一、聲明異議意旨略以：聲明異議人即受處分人張富謀（下稱聲
    明異議人）前因犯毒品罪經判處應執行有期徒刑20年（按：
    減刑後應執行有期徒刑19年）確定，入監服刑後因表現良好
    假釋出監，於假釋中因更犯持有第二級毒品罪，經判處有期
    徒刑6月，仍於上訴中即經法務部撤銷假釋，檢察官據以指
    揮執行該假釋撤銷後之殘刑4年2月16日。（一）聲明異議人
    業就上開撤銷假釋處分提出復審，尚在審理中，惟聲明異議
    人提起復審已逾2個月仍不為決定，為維護聲明異議人之權
    益，特此依法聲明異議，請求撤銷系爭不當之撤銷假釋處分
    。（二）聲明異議人以年邁罹有舊疾需手術治療為理由，請
    求檢察官延緩執行遭拒，惟檢察官並未以書面文件通知聲明
    異議人，僅由書記官以電話告知不准聲明異議人延緩執行。
    聲明異議人於服刑過程已可見教化成效，假釋後生活逐漸步
    入軌道，撤銷假釋完全抹煞先前服刑之努力，依刑事訴訟法
    第484條聲明異議，請求停止檢察官之執行指揮等語。
二、聲明異議人就法務部撤銷假釋處分聲明異議部分：　　
（一）受假釋人對於檢察官所指揮執行撤銷假釋之原因事實，如
      有不服，得依刑事訴訟法第484條之規定，向當初諭知該
      刑事裁判之法院聲明異議，以求救濟，固經司法院釋字第
      681號解釋揭示在案。惟監獄行刑法業於民國108年12月17
      日修正、109年1月15日經總統華總一義字第10900004131
      號令修正公布全文156條，並自公布日後6個月即109年7月
      15日施行。修正後監獄行刑法第十三章假釋，已明文規定
      假釋審查、監獄假釋審查會陳報假釋之決議程序；並於該
      法第121條、第134條明定受刑人對於法務部許可、不予許
      可假釋或撤銷假釋之處分不服者，得於收受處分書之翌日
       起10日內向法務部提起復審、對於廢止假釋、不予許可
      假釋或撤銷假釋之處分不服，經依本法提起復審而不服其
      決定，或提起復審逾2個月不為決定或延長復審決定期間
      逾2個月不為決定者，應向監獄所在地或執行保護管束之
      地方法院行政訴訟庭提起訴訟等救濟途徑。又同法第153
      條第3項規定「本法中華民國108年12月17日修正之條文施
      行前，因撤銷假釋得聲明異議之案件，得於修正施行日之
      次日起算30日內，依本法規定向管轄地方法院行政訴訟庭
      提起訴訟。」是依現行法規定，自109年7月15日起，受刑
      人對於廢止假釋、不予許可假釋或撤銷假釋之處分不服等
      爭議，應循行政爭訟途徑予以救濟。
（二）聲明異議人前因違反毒品危害防制條例等案件判決確定後
      ，經臺灣雲林地方法院（下稱雲林地院）以96年度聲減字
      第1755號裁定減刑，並定應執行有期徒刑19年確定(聲明
      異議狀誤載為20年)，於106年9月26日因縮短刑期假釋出
      監並付保護管束，假釋期滿日原為110年12月12日，嗣聲
      明異議人於假釋期間，另違反毒品危害防制條例案件，經
      本院以110年度訴字第318號判決處有期徒刑6月（尚未確
      定），嗣經法務部矯正署以110年7月22日法矯署教字第11
      001064110號函撤銷假釋處分等情，有上開雲林地院刑事
      裁定、法務部矯正署110年9月23日法矯署教決字第110010
      88300號書函及臺灣高等法院被告前案紀錄表在卷可稽。
（三）聲明異議人不服撤銷假釋之處分聲明異議，然依前開說明
      ，上開撤銷假釋之處分既係於監獄行刑法修正施行之後，
      聲明異議人自應循行政爭訟程序向管轄地方法院行政訴訟
      庭提起訴訟以為救濟，始為適法，其逕向無管轄權之本院
      聲明異議，於法未合，應予駁回。
三、受刑人就臺灣嘉義地方檢察署（下稱嘉義地檢署）110年度
    執更助字第129號執行指揮聲明異議部分：　　
（一）受刑人或其法定代理人或配偶以檢察官執行之指揮為不當
       者，得向諭知該裁判之法院聲明異議，刑事訴訟法第484
       條定有明文。該條所稱「諭知該裁判之法院」，乃指對
      被告之有罪判決，於主文內實際宣示其主刑、從刑之裁判
      而言（最高法院79年台聲字第19號判例、106 年度台抗字
      第305 號裁定意旨參照）。而對於已判決確定之各罪定其
      應執行刑之裁定確定後，與確定判決有同等效力，是以受
      刑人如係對於因數罪併罰所定應執行刑裁定之指揮執行聲
      明異議，應向為該定執行刑裁判之法院為之。倘其聲明異
      議係向其他無管轄權之法院為之，其聲請為不合法，應由
      程序上駁回，無從為實體上之審查（最高法院92年度台聲
      字第60號、108 年度台抗字第1121號裁定意旨參照）。
（二）聲明異議人經撤銷假釋後，由嘉義地檢署檢察官指揮執行
      殘刑4年2月16日，並通知聲明異議人應入監服刑等情，有
      嘉義地檢署110年8月24日執行傳票附卷為憑，聲明異議人
      係對嘉義地檢署110年度執更助字第129號執行假釋殘刑之
      執行指揮聲明異議，而上開檢察官之執行指揮，實係依雲
      林地院96年度聲減字第1755號裁定所為，足見聲明異議人
      經撤銷假釋後，係執行雲林地院96年度聲減字第1755號裁
      定所宣告之殘餘刑期，則本件「諭知該裁判之法院」應為
      雲林地院，本院就本件聲明異議，並無管轄權，聲明異議
      人誤向本院提出本件聲明異議，程序顯不合法，應予駁回
      。又聲明異議未定有如刑事訴訟法第304條移轉管轄之規
      定，故本院亦無從裁定移轉於管轄法院，併此敘明。
四、依刑事訴訟法第486條，裁定如主文。
中　　華　　民　　國　　110 　年　　10　　月　　5 　　日
                  刑事第七庭    法　官　胡文傑
以上正本證明與原本無異。
如不服本裁定，應於送達後5日內，向本院提出抗告狀。
中　　華　　民　　國　　110 　年　　10　　月　　5 　　日
                                書記官　蘇姵容